# 同一控制合并资本公积不全部抵消的原因

提问人：琳 1982aa 时间：2017-02-03 15:19:12
陈版主及各位老师：你们好！同一控制下，用成本法合并子公司，但是合并报表中还存在子公司的资本公积和未分配利润，子公司的资本公积为什么不全部抵消干净？谢谢！

回答人：chenyiwei
同一控制下合并，在编制合并报表时，是假设被合并方在最早报告期期初已经被纳入合并方的合并报表范围，相应地其损益和其他权益变动也会影响合并方合并报表层面的权益。其资本公积、留存收益等，只要不是与合并方之间内部交易形成的，就仍应认定为外部交易的产物，相应地仍保留在合并报表中，作为合并方合并报表层面权益的影响因素。

提问人：琳 1982aa 时间：2017-02-03 22:15:14
谢谢陈版赐教。

回答人：chenyiwei
1 、该拨款当初是否由现在的合并方拨入给被合并方？如果是，则属于。 2 、合并报表中的抵销在很多情况下是为了消除合并范围内不同成员企业之间对同一事项的重复反映。教材中的做法很多是先对合并方的长期股权投资进行模拟权益法调整再抵销，这种情况下模拟调整后的长期股权投资就完整反映了被合并方的净资产份额及其变动情况，这时当然要完全抵销。但如果直接在成本法核算结果基础上抵销，则由于成本法下的长期股权投资成本只是对应于取得投资时的净资产份额，子公司的后续净资产变动都没有在长期股权投资账面价值中体现出来，也就是后续权益变动不存在重复反映，当然也就不用抵销了。

提问人：琳 1982aa 时间：2017-02-04 08:52:07
谢谢陈版。

回答人：chenyiwei
1 、是。 2 、那要看母公司是如何对划拨给子公司的款项进行会计处理的？但一般理解，不计入长期股权投资的处理很可能是错的。

提问人：琳 1982aa 时间：2017-02-04 09:06:31
谢谢陈版赐教。

回答人：chenyiwei
不管何种方法，最终在最高层母公司的合并结果应一致。你说的铺开合并时，应注意对子公司占孙公司的股东权益，子公司的少数股东也应享有，据此调整。

回答人：chenyiwei
只有“三去一降一补”背景下的划拨才适用财会[2016]17号文，其他情况都不适用，按企业会计准则中的权益性交易、同一控制下合并、处置子公司等规定处理。

回答人：chenyiwei
如果只是以股权作为判断控制的标准，则A可以控制C。表决权比例为 66 ％。在C的损益和其他权益变动中最终享有的比例为50.33％。

回答人：chenyiwei
根据具体情况确定最可靠的暂估依据，如无其他更可靠的依据，可以采用合同价。

提问人：琳 1982aa 时间：2017-02-04 12:29:56
谢谢陈版赐教。

回答人：chenyiwei
母公司应先进行差错更正，会计处理与子公司对应。这种情况下子公司直接记入资本公积，不会导致母公司在子公司中的股权发生变化，子公司也无需进行变更登记。

回答人：chenyiwei
B公司只需要调整实收资本的股东明细；产业集团按同一控制下合并处理。A公司合并报表层面也体现为一项同一控制下的合并。

回答人：chenyiwei
2 、A的个别报表层面应按其对被划转子公司的长期股权投资的原账面价值，借：长期股权投资——产业集团，贷：长期股权投资——B。其他基本赞同。

回答人：chenyiwei
如果孙公司自身还需要编制合并报表，则按孙公司合并报表中归母净利润的 20 ％*70%划归少数股权。可以这样理解。

提问人：琳 1982aa 时间：2017-02-04 12:42:31
谢谢陈版赐教。

回答人：chenyiwei
子公司对孙公司的股权投资不会导致子公司层面的少数股东权益增加，但后续孙公司的净利润等原因导致增加的净资产，子公司的少数股东也应按比例享有。

提问人：琳 1982aa 时间：2017-02-04 12:59:36
谢谢陈版赐教。！

回答人：chenyiwei
母公司按照20%*70%的比例确认对孙公司的少数股东权益。三者相加的和，才是合并报表中的少数股东权益。但不能说母公司占孙公司的权益比例是 56 ％。

提问人：呼叫帮助 时间：2018-02-06 10:39:30
请教陈版主，注销子公司的合并报表层面处理！ 陈版主，若在购买少数股东股份时产生了商誉，计入了资本公积，这部分在子公司注销时，母公司应如何调整？ chenyiwei 这部分资本公积在后续处置子公司后，在合并报表层面仍应保留在资本公积中，不作转出处理，所以以后每年要通过抵销分录恢复该笔资本公积影响，借或贷未分配利润，贷或借资本公积。 陈版为什么不转出？
请教陈版主，那既然子公司不在了，那么母公司合并层面的少数股东权益怎么核销掉？，谢谢！ chenyiwei 在合并股东权益变动表中通过“所有者投入和减少资本——其他”项目的负数发生额予以结零。 陈版为什么用负数发生额列式？

回答人：chenyiwei
1 、合并报表层面对以往权益性交易形成的资本公积不转出，始终保留。 2 、因为少数股东权益期初有，期末无，所以是本期内的转出，但未直接发生转让交易，只是合并报表范围变化导致，以负数列示。